臺灣板橋地方法院民事判決　九十三年小上字第三一號
　　上　訴　人　甲○○
　　被　上訴人　夏綠蒂農莊管理委員會
　　法定代理人　乙○○
右當事人間請求給付管理費事件，上訴人對於中華民國九十二年十二月二十三日本院
板橋簡易庭第一審判決提起上訴，本院判決如左：
    主      文
上訴駁回。
第二審訴訟費用新臺幣壹仟伍佰元由上訴人負擔。
    理      由
一、按對於小額訴訟程序第一審判決之上訴，非以判決違背法令為理由，不得為之。
    依上訴意旨足認上訴為無理由者，其第二審判決得不經言詞辯論為之。民事訴訟
    法第四百三十六條之二十四第二項、第四百三十六條之二十九第二款分別定有明
    文。
二、本件上訴意旨略以：上訴人於民國八十五年六月間向訴外人新疆建設公司購買門
    牌號碼臺北縣萬里鄉○○○路二○三號二樓建物（下稱系爭建物），所簽訂之買
    賣契約並無被上訴人所稱附件，被上訴人亦未舉證，縱或有之，亦屬債權契約，
    不得拘束上訴人，況系爭建物於七十七年間根本尚未興建，焉有被上訴人所稱：
    區分所有權人推舉管理委員、成立管理委員會之可能，原審判決關於本件事實顯
    有誤認，又被上訴人直至九十一年十月二十六日始召開第一次區分所有權人會議
    後取得當事人資格，在此之前並未定期召開區分所有權人會議，亦無當事人資格
    ，自不得居於當事人地位向上訴人請求八十五年六月至九十一年二月之管理費用
    等語，因認原審判決有違反民事訴訟法第四百六十九條第六款、第二百二十一條
    、第二百二十二條及第四十條規定之違背法令情事。
三、經查：
  (一)上訴人以：其於八十五年六月間購買系爭建物，與新疆建設公司所訂買賣契約並
    無附件，被上訴人就此並未舉證，縱有被上訴人所稱附件亦屬債權契約，不得拘
    束上訴人，況系爭建物於七十七年間尚未興建，當無由區分所有權人推舉管理委
    員、成立管理委員會之可能等情，主張原審判決違反民事訴訟法第二百二十一條
    、第二百二十二條規定等語，惟關於事實之認定乃事實審法院之職權行使，何種
    證據可取，何種證據不可取，並同一證據方法採用其一部分，排斥他部分，事實
    審法院均有衡情斟酌之權，經核上訴人此部分所指，無非係就原審取捨證據、認
    定事實之職權行使，指摘其為不當，並以此為原判決違背法令之事由，自無足取
    。
  (二)本件被上訴人係於九十二年八月二十七日對上訴人聲請發支付命令，因上訴人聲
    明異議其聲請視為起訴，有本院九十二年度促字第八三六○六號民事聲請卷宗及
    原審卷宗可佐，縱如上訴人所稱：被上訴人係於九十一年十月二十六日召開第一
    次區分所有權人會議並於九十二年一月申請備查，取得當事人地位，被上訴人於
    九十二年八月二十七日亦已取得對上訴人聲請發支付命令或起訴之當事人能力，
    與民事訴訟法第四十條規定即無不符。
  (三)末按小額訴訟之判決違背法令事由，依同法第四百三十六條之三十二規定，僅準
    用同法第四百六十八條、第四百六十九條第一款至第五款規定，至同法第四百六
    十九條第六款規定則未在準用之列，蓋以小額事件，依同法第四百三十六條之十
    八第一項規定，判決書本得僅記載主文，就當事人有爭執事項，於必要時始加記
    理由要領，是判決不備理由或理由矛盾，非小額訴訟所謂判決違背法令之事由甚
    明，上訴人以民事訴訟法第四百六十九條第六款為原審判決違背法令事由，自有
    不合。
四、綜上所述，本件原審並無上訴人所指違反民事訴訟法第四十條、第二百二十一條
    、第二百二十二條、第四百六十九條第六款之判決違背法令情事，本件依上訴意
    旨足認上訴為無理由，爰不經言詞辯論，逕以判決駁回之。
五、訴訟費用之負擔：本件上訴費用為一千五百元，應由上訴人負擔，爰確定如主文
    第二項所示。
六、據上論結，本件上訴為顯無理由，依民事訴訟法第四百三十六條之二十九第二款
    、第四百三十六條之三十二第一項、第二項、第四百四十九條第一項、第四百三
    十六條之十九第一項、第七十八條，判決如主文。
中　　　華　　　民　　　國　　九十三　　年　　　三　　　月　　二十六　　日
                                    臺灣板橋地方法院民事第二庭
~B審判長法      官　林玫君
~B      法　　　官　徐福晉
~B      法　　　官　廖怡貞
右為正本係照原本作成
本判決不得上訴
中　　　華　　　民　　　國　　九十三　　年　　　三　　　月　　二十六　　日
~B　　　法院書記官　郭南宏
